---
output: github_document
---

<!-- README.md is generated from README.Rmd. Please edit that file -->

```{r, include = FALSE}
knitr::opts_chunk$set(
  collapse = TRUE,
  comment = "#>",
  fig.path = "man/figures/README-",
  out.width = "100%"
)
```

# ProjektKK

Celem powstałego pakietu jest obliczenie natężenia emisji dowolnego paliwa. Pakiet ten został stworzony na potrzeby przedmiotu Metody Inwentaryzacji i Szacowania Emisji.  
Funkcje zawarte w pakiecie tworzą plikową bazę danych na dysku lokalnym. Cała baza nie jest duża i nie zabiera dużo miejsca na dysku. Dane zawarte w tym pakiecie nie są aktualizowane
więc wystarczy je pobrać wyłącznie raz.


# Instalacja (szybka)

```{r setup, eval=FALSE}
# Potrzebujesz devtools ?
if (!require(devtools)) {install.packages("devtools"); require(devtools)}

# Instalujesz i wczytujesz
install_github("K4krasin/ProjektKK")
library(ProjektKK)
```



# Instalacja wraz z winietą (wolna)

```{r, eval=F}
 Potrzebujesz devtools ?
if (!require(devtools)) {install.packages("devtools"); require(devtools)}

 Instalujesz i wczytujesz
install_github("K4krasin/ProjektKK", force = T, build_vignettes = T)
library(ProjektKK)
```

Ciesz się winietą w systemie pomocy.

```{r, eval=FALSE}
Podgląd winiety w przeglądarce
browseVignettes("ProjektKK")

# przejrzyj w oknie pomocy
vignette("ProjektKK")

 wyswietli tylko kod
edit(vignette("ProjektKK"))
```
