---
title: "ProjektKK"
output: rmarkdown::html_vignette
vignette: >
  %\VignetteIndexEntry{ProjektKK}
  %\VignetteEngine{knitr::rmarkdown}
  %\VignetteEncoding{UTF-8}
---

```{r warning=FALSE, include=FALSE}
knitr::opts_chunk$set(
  collapse = TRUE,
  comment = "#>",
  echo = F,
  message = F,
  warning = F
)
```

```{r setup}
knitr::opts_chunk$set(echo = FALSE)
library(ProjektKK)
```

***

**Kacper Krasicki**

**AGH** 
Akademia Górniczo - Hutnicza im. Stanisława Staszica w Krakowie
Wydzia Geodezji Górniczej i Inżynierii Środowiska
Kierunek - Geoinformacja

**E-mail** kkrasicki98@gmail.com


#Instalacja pakietu

```{r echo=TRUE}
# devtools, sprawdzamy czy jest, jeśli nie to instalujemy i wczytujemy
if(!require(devtools)) {install.packages("devtools"); require(devtools)}
# instalcja pakietu gios_import
#devtools::install_github("K4krasin/ProjektKK")
library(ProjektKK)
```

Do funkcjonowania projektu potrzebny byl plik bazowy, podany na zajeciach '1.A.3.b.i-iv Road Transport Appendix 4 Emission Factors 2019.xlsx'
Zostal on odpowiednio zmodyfikowany i przygotowany do pracy. Wersja na ktorej dziala nasz pakiet to plik 'wskazniki'.

Biblioteki które sa niezbedne aby ten pakiet jakos dzialal.

```{r echo=TRUE}
library(dplyr)
library(ggplot2)
library(devtools)
```


Po zainstalowaniu pakietu oraz wszelkich bibliotek można sprawdzic jak dzialaja funkcje które sie w nim zawieraja.
Pakiet ten zawiera dwie funkcje o oryginalnycj nazwach "Funkcja1" oraz "Funkcja2".
Za pomoca pierwszej z nich jestesmy w stanie obliczyc emisje zanieczyszczen EC i CO dla wszystkich aut osobowych poruszajacych sie na diesel. Wiecej informacji znajduje sie pod komenda ?Funkcja1
Druga zas tworzy niesamowity wykres zaleznosci pomiedzy emisja a natezeniem dla poszczegolnych zanieczyszczen.

```{r}
Funkcja1()
Funkcja2()
```

